臺灣高等法院刑事裁定
109年度抗字第1903號
抗  告  人  
即  受刑人  丁翰章



上列抗告人即受刑人因聲請定其應執行刑案件，不服臺灣新北地
方法院中華民國109年9月7日裁定（108年度聲字第3513號），提
起抗告，本院裁定如下：
    主  文
抗告駁回。
一、原裁定意旨略以：原審於民國108年9月6日所為之108年度聲
    字第3513號刑事裁定正本，業於108年9月19日囑託抗告人即
    受刑人丁翰章（下稱抗告人）所在之法務部○○○○○○○長官送
    達於抗告人，並由抗告人於同日簽收無誤，此有原審法院送
    達證書在卷可稽（見原審卷第47頁），是本件裁定業於108
    年9月19日生合法送達於抗告人之效力，倘抗告人直接向監
    所長官提出抗告狀，應自該裁定送達後翌日起算5日即108年
    9月24日以前向監所長官提出抗告狀（無須加計在途期間）
    ，惟抗告人卻遲至109年8月3日上午8時55分始向法務部○○○○
    ○○○長官提出本件刑事抗告狀，並於109年8月4日轉送原審法
    院提起抗告，有其提出之刑事抗告狀上之法務部○○○○○○○收
    狀戳章、原審法院收狀戳章各1枚可稽，其提起抗告顯然已
    逾抗告期間，其所提抗告違背法律上之程序，且無從補正，
    應予駁回等語。
二、抗告意旨略以：抗告人遲至109年8月3日上午8時55分始向法
    務部○○○○○○○長官提出本件抗告，因抗告人本身智能不足，
    辨識力遲緩，對於法律認知不清楚，才未能於抗告期間內提
    出抗告，抗告人其行為依辨識之行為能力已達明顯減損之程
    度云云。
三、按抗告期間，除有特別規定外，為5日，自送達裁定後起算
    ；原審法院認為抗告不合法律上之程式或法律上不應准許，
    或其抗告權已經喪失者，應以裁定駁回之；抗告法院認為抗
    告有前述情形者，應以裁定駁回之，刑事訴訟法第406條前
    段、第408條第1項前段、第411條前段分別定有明文。次按
    在監獄或看守所之被告，於上訴期間內向監所長官提出上訴
    書狀者，視為上訴期間內之上訴，此規定並為被告提起抗告
    時所準用，刑事訴訟法第351條第1項、第419條亦規定甚明
    。復按監所與法院間無在途期間可言，是抗告人在監獄或看
    守所，如向該監所長官提出抗告書狀，因不生扣除在途期間
    之問題，故必在抗告期間內提出者，始可視為抗告期間內之
    抗告；如逾期始向該監所長官提出抗告書狀，即不得視為抗
    告期間內之抗告，雖監所長官即日將抗告書狀轉送法院收文
    ，因無扣除在途期間之可言，其抗告仍屬已經逾期（最高法
    院86年度台抗字第80號裁定意旨參照）。
四、經查，抗告人因竊盜等案件，經檢察官向原裁定法院聲請定
    應執行之刑，由原裁定法院於108年9月6日以108年度聲字第
    3513號裁定定其應執行刑為有期徒刑2年6月，並於同年月19
    日送達裁定正本於受刑人所在地即臺灣宜蘭監獄由受刑人親
    收，有刑事裁定正本及送達證書各1 件附卷可按（見原審卷
    第37頁至第42頁、第47頁）。此項抗告期間法律既無特別規
    定，依照首開說明，自為5日，且抗告人當時於法務部○○○○○
    ○○執行中，而監所與法院間無須加計在途期間，則自送達裁
    定之翌日即108年9月20日起算，計至108年9月25日止，抗告
    期間即已屆滿。然受刑人竟遲至109年8月3日始向監所長官
    提出抗告狀，有臺灣宜蘭監獄收狀登記章1枚在卷可稽（見
    原審卷第51至52頁），其抗告顯非合法，且無從補正，自應
    予駁回。
五、原裁定法院以受刑人所為抗告已逾法定不變期間，而裁定駁
    回其抗告，經核並無不合。抗告意旨以其本身智能不足，辨
    識力遲緩及其不諳法律規定致錯失抗告期間云云，殊屬無據
    。本件抗告為無理由，應予駁回。
六、據上論結，應依刑事訴訟法第412條，裁定如主文。 
中　　華　　民　　國　　109 　年　　11　　月　  30　　日
                  刑事第九庭    審判長法　官  潘翠雪
                                      法　官  俞秀美
                                      法　官  陳俞婷
以上正本證明與原本無異。
不得再抗告。
                                      書記官  李文傑
中　　華　　民　　國　　109 　年　　12　　月　　3 　　日